臺灣彰化地方法院刑事判決　　　　　　　100年度訴字第407號
公　訴　人　臺灣彰化地方法院檢察署檢察官
被　　　告　蔡政奮
上列被告因違反毒品危害防制條例，經檢察官提起公訴（100 年
度毒偵字第160 、187 、253 號），本院合議庭裁定改由受命法
官獨任以簡式審判程序審理，判決如下：
    主  文
蔡政奮施用第一級毒品，處有期徒刑陸月，如易科罰金，以新臺
幣壹仟元折算壹日。又施用第一級毒品，處有期徒刑陸月，如易
科罰金，以新臺幣壹仟元折算壹日。又施用第一級毒品，處有期
徒刑陸月，如易科罰金，以新臺幣壹仟元折算壹日。應執行有期
徒刑壹年肆月，如易科罰金，以新臺幣壹仟元折算壹日。
    事  實
一、蔡政奮前於民國95年間，因施用毒品案件，經本院以95年度
    毒聲字第145 號裁定送勒戒處所觀察、勒戒後，認無繼續施
    用毒品之傾向，於95年6 月7 日觀察、勒戒執行完畢釋放，
    並由臺灣彰化地方法院檢察署檢察官以95年度毒偵字第305
    號為不起訴處分確定。又於98年間，因施用毒品案件，經臺
    灣彰化地方法院檢察署檢察官分別以98年度毒偵字第1755號
    、99年度毒偵續字第1 號為緩起訴處分確定（緩起訴期間分
    別係自98年9 月17日起至100 年9 月16日止；自99年8 月23
    日起至101 年8 月22日止）。詎仍不知悔改，於上開觀察、
    勒戒執行完畢釋放後5 年內，又分別為下列施用毒品之犯行
    ：
（一）基於施用第一級毒品海洛因之犯意，於99年12月8 日上午
      10時許，在其位於彰化縣芬園鄉○○村○○路○ 段65巷61
      號住處附近之大彰路某處，以將海洛因摻入香煙點燃後吸
      食煙霧之方式，施用第一級毒品海洛因1 次。嗣於99年12
      月10日上午10時34分許之前某時，因其係臺灣彰化地方法
      院檢察署施用毒品犯受保護管束人，而為臺灣彰化地方法
      院檢察署通知報到後，於同日上午10時34分許，由該署觀
      護人室對其採集尿液送驗，檢驗結果呈可待因及嗎啡陽性
      反應。
（二）又另行起意基於施用第一級毒品海洛因之犯意，於99年12
      月22日下午2 時餘許，在其位於彰化縣芬園鄉○○村○○
      路○ 段65巷61號住處附近之大彰路某處，以將海洛因摻入
      香煙點燃後吸食煙霧之方式，施用第一級毒品海洛因1 次
      。嗣於99年12月24日下午2 時餘許之前某時，因其係臺灣
      彰化地方法院檢察署施用毒品犯受保護管束人，而為臺灣
      彰化地方法院檢察署通知報到後，於同日下午2 時餘許，
      由該署觀護人室對其採集尿液送驗，檢驗結果呈可待因及
      嗎啡陽性反應。
（三）復另行起意基於施用第一級毒品海洛因之犯意，於100 年
      1 月5 日傍晚某時許，在其位於彰化縣芬園鄉○○村○○
      路○ 段65巷61號住處附近之大彰路某處，以將海洛因摻入
      香煙點燃後吸食煙霧之方式，施用第一級毒品海洛因1 次
      。嗣於100 年1 月7 日下午2 時19分許之前某時，因其係
      臺灣彰化地方法院檢察署施用毒品犯受保護管束人，而為
      臺灣彰化地方法院檢察署通知報到後，於同日下午2 時19
      分許，由該署觀護人室對其採集尿液送驗，檢驗結果呈可
      待因及嗎啡陽性反應。
二、案經臺灣彰化地方法院檢察署觀護人室簽分由該署檢察官偵
    查起訴。
    理  由
一、按除被告所犯為死刑、無期徒刑、最輕本刑為3 年以上有期
    徒刑之罪或高等法院管轄第1 審案件者外，於刑事訴訟法第
    273 條第1 項程序進行中，被告先就被訴事實為有罪之陳述
    時，審判長得告知被告簡式審判程序之旨，並聽取當事人、
    代理人、辯護人及輔佐人之意見後，裁定進行簡式審判程序
    ；除簡式審判程序、簡易程序及第376 條第1 款、第2 款所
    列之罪之案件外，第一審應行合議審判，刑事訴訟法第273
    條之1 第1 項、第284 條之1 分別定有明文。本案被告蔡政
    奮所犯係死刑、無期徒刑、最輕本刑為3 年以上有期徒刑以
    外之罪，並於本院行準備程序時就被訴事實為有罪之陳述，
    經受命法官告知簡式審判程序之旨，並聽取其與公訴人之意
    見後，本院認無不得或不宜改依簡式審判程序進行之處，爰
    依上揭規定，裁定本案由受命法官獨任進行簡式審判程序，
    合先敘明。
二、上開犯罪事實，業據被告於本院審理時坦承不諱，且其於上
    揭時間，分別至臺灣彰化地方法院檢察署報到後，經該署觀
    護人室3 次對其採集尿液送驗，各次檢驗結果亦均確呈可待
    因及嗎啡陽性反應，此有臺灣彰化地方法院檢察署施用毒品
    犯受保護管束人採尿報到編號表、臺灣彰化地方法院檢察署
    施用毒品犯受保護管束人尿液檢體監管紀錄表（第3 聯）各
    3 份、詮昕科技股份有限公司出具之99年12月28日報告編號
    9C200083號濫用藥物尿液檢驗報告1 份、中山醫學大學附設
    醫院檢驗科藥物檢測中心出具之100 年1 月6 日尿液檢驗報
    告（實驗編號0000000 號）1 份、中山醫學大學附設醫院檢
    驗科藥物檢測中心出具之100 年1 月20日尿液檢驗報告（實
    驗編號0000000 號）1 份在卷可稽（見毒偵160 號卷第2 至
    4 頁、毒偵187 號卷第2 至4 頁、毒偵253 號卷第2 至4 頁
    ），堪認被告自白核與事實相符，堪以採信。起訴書雖記載
    被告上揭3 次施用毒品海洛因之時間（犯罪時間）分別係在
    「99年12月10日上午10時34分許往前回溯2 日內某時許」、
    「99年12月24日下午2 時許往前回溯2 日內某時許」、「10
    0 年1 月7 日下午2 時19分許往前回溯2 日內某時許」，而
    均未特定被告犯罪時間係在何日何時，然被告於本院審理時
    業已自白於上揭犯罪事實欄所述之時間，分別施用海洛因計
    3 次，核與上述各項事證相符，堪予採信，是起訴書上開未
    予特定被告犯罪時間係於何日何時之記載，均有誤會，併此
    敘明。
二、核被告上揭3 次施用海洛因之犯行，均係犯毒品危害防制條
    例第10條第1 項施用第一級毒品罪。被告3 次持有第一級毒
    品海洛因進而施用，其各次持有之低度行為均分別為施用之
    高度行為所吸收，均不另論持有毒品之罪。被告所犯上開3
    次施用第一級毒品罪，犯意各別，行為互異，應分論併罰。
    爰審酌被告因施用毒品案件，經觀察、勒戒執行完畢釋放後
    ，仍未能徹底戒絕毒品，復犯本案施用第一級毒品之罪，難
    認有戒毒悔改之意，惟念其施用毒品乃自戕一己之身體健康
    ，尚未對他人造成危害，及其犯罪動機、方法、手段、所生
    危害，暨犯後坦承犯行，到庭態度尚稱良好等一切情狀，爰
    分別量處如主文所示之刑，並各諭知易科罰金之折算標準，
    及定其應執行之刑暨諭知易科罰金之折算標準。
據上論斷，應依刑事訴訟法第273 條之1 第1 項、第299 條第1
項前段，毒品危害防制條例第10條第1 項，刑法第11條前段、第
51條第5 款，判決如主文。
本案經檢察官施教文到庭執行職務。
中    華    民    國   100    年    4     月    7     日
                  刑事第二庭   法    官    吳芙如
以上正本證明與原本無異。
如不服本判決應於收受判決後10日內向本院提出上訴書狀，並應
敘述具體理由；其未敘述上訴理由者，應於上訴期間屆滿後20日
內向本院補提理由書狀(均須按他造當事人之人數附繕本)「切勿
逕送上級法院」。
中    華    民    國   100    年    4     月    7     日
                                    書記官  林明俊
毒品危害防制條例第10條
施用第一級毒品者，處 6 月以上 5 年以下有期徒刑。
施用第二級毒品者，處 3 年以下有期徒刑。